臺灣高雄地方法院刑事判決　　　　　　　　96年度易字第91號
公　訴　人　臺灣高雄地方法院檢察署檢察官
被　　　告　丁○○
　　　　　　　　　　（現另案羈押於高雄看守所）
　　　　　　乙○○
　　　　　　　　　　（現另案羈押於高雄看守所）
上列被告因竊盜案件，經檢察官提起公訴（95年度偵字第33090
號），被告於本院準備程序為有罪之陳述，經合議庭裁定由受命
法官依簡式審判程序獨任審理，判決如下：
    主  文
丁○○共同攜帶兇器毀壞安全設備竊盜，處有期徒刑拾月。
乙○○共同攜帶兇器毀壞安全設備竊盜，累犯，處有期徒刑拾壹
月。
    事  實
一、丁○○前因竊盜、懲治盜匪條例、槍砲彈藥刀械管制條例、
    妨害兵役治罪條例、搶奪、槍砲彈藥刀械管制條例等案件，
    經法院分別判處有期徒刑1 年10月、7 年4 月、10月、5 月
    、2 年6 月、1 年4 月確定，嗣並經本院以民國87年度聲字
    第1990號裁定定其應執行之刑為有期徒刑13年10月確定；復
    因麻醉藥品管制條例案件，經法院判處有期徒刑4 月，二者
    接續執行，於86年9 月15日入監服刑，於94年7 月28日縮短
    刑期假釋付保護管束（原定縮刑期滿日為100 年3 月26日，
    不構成累犯）。至乙○○則前於84年間，因肅清煙毒條例等
    案件，經法院判處有期徒刑3 年2 月、1 年8 月、4 月，並
    定其應執行之刑為有期徒5 年，於84年5 月15日入監服刑，
    於85年12月26日第1 次縮短刑期假釋（殘刑2 年10月26日）
    ；復因麻醉藥品管制條例、竊盜、搶奪等案件，經法院分別
    判處有期徒刑6 月、1 年8 月、2 年4 月確定，嗣經定其應
    執行之刑為有期徒刑4 年4 月並與上開第1 次假釋之殘刑接
    續執行，於86年10月30日入監服刑，於90年4 月26日第2 次
    縮短刑期假釋（殘刑3 年3 月16日）；末因施用毒品，上開
    第2 次假釋亦經撤銷，於91年1 月8 日入監執行該第2 次假
    釋之殘刑，於94年2 月12日縮刑期滿執行完畢（構成累犯）
    。
二、詎2 人均不知悔改，竟基於意圖為自己不法所有之犯意聯絡
    ，共同於95年12月14日12時15分許，前往甲○○所經營、址
    設高雄縣鳳山市○○路3 巷12號之鐵皮工廠，並先推由丁○
    ○以自有在客觀上足對人之生命及身體安全構成威脅而具有
    危險性，可供兇器使用之Ｔ型扳手1 支（下稱上開Ｔ型扳手
    1 支），旋下已生鏽鐵片周圍之螺絲後加以掀開，而毀壞係
    屬安全設備之該片工廠鐵皮，進則齊經由該鐵皮毀壞處入內
    ，而竊取萊卡相機2 臺、萊卡鏡頭4 個、萊卡望遠鏡1 臺、
    康得士相機1 臺、蔡司望遠鏡1 臺、國際32吋液晶電視1臺
    、新力DVD 2 臺、GOSSEN牌計光表1 臺、CANON 數位相機1
    臺及歌林床頭音響1 臺（價值合計約達新臺幣〔下同〕16萬
    元），得手後，旋將上開Ｔ型扳手1 支丟棄於鳳山溪內，並
    將上開竊得之數位相機及床頭音響各1 臺，以1,500 元之代
    價販出得款花用。嗣於同日20時30分許，2 人共乘機車載運
    上開竊得之液晶電視行經高雄縣鳳山市○○○路與油管路口
    之際，因形跡可疑而為警一路尾隨跟蹤至乙○○位於高雄縣
    鳳山市○○路1 之1 號住所，並自乙○○住所另搜索查扣上
    開萊卡相機、鏡頭、望遠鏡等物，始悉全情。
三、案經高雄縣政府警察局鳳山分局報請臺灣高雄地方法院檢察
    署檢察官偵查起訴。
    理  由
一、本案被告丁○○、乙○○（下合稱被告2 人）所犯為死刑、
    無刑徒刑或最輕本刑為3 年以上有期徒刑以外之罪，其於準
    備程序中就被訴犯罪事實，為有罪之陳述，經法官告知簡式
    審判程序之旨，並聽取當事人意見後，依刑事訴訟法第273
    條之1 第1 項規定，裁定由受命法官獨任進行簡式審判程序
    ，合先指明。
二、訊據被告2 人對於上開犯罪事實均坦承不諱，核與證人即被
    害人甲○○於警詢中陳述之發現失竊情節相符；並有扣押筆
    錄暨扣押物品目錄表1 份、贓物認領保管單1 紙及搜證照片
    7 張在卷可查，足認被告2 人之自白俱合於事實可堪採信，
    本件事證明確，被告2 人之共同竊盜犯行，均至堪認明。
三、查被告2 人執犯本案竊盜犯行之Ｔ型扳手1 支，既足堪作為
    旋下螺絲、翻掀鐵片之用，顯見其質地應甚為堅硬，在客觀
    上足對人之生命及身體安全構成威脅而具有危險性，可供兇
    器使用；又鐵皮工廠所外覆之鐵片，已定著於土地，且具有
    阻隔、防盜功能，在性質上自屬安全設備無訛，均核先敘明
    。是故核被告2 人攜帶Ｔ型扳手破壞工廠鐵皮後入內行竊之
    所為，乃係犯刑法第321 條第1 項第3 款、第2 款之攜帶兇
    器毀壞安全設備竊盜罪；檢察官疏未慮及被告2 人曾以Ｔ型
    扳手破壞工廠鐵皮，且工廠鐵皮在性質上係屬安全設備等節
    ，因認被告2 人僅係犯刑法第321 條第1 項第3 款之攜帶兇
    器竊盜罪，尚有未洽，應予補充，惟尚不生變更請訴法條之
    問題，也併指明。被告2 人就上開犯行有犯意聯絡、行為分
    擔，均應論以共同正犯。又被告乙○○曾於84年間，因肅清
    煙毒條例等案件，經法院判處有期徒刑3 年2 月、1 年8 月
    、4 月，並定其應執行之刑為有期徒5 年，於84年5 月15日
    入監服刑，於85年12月26日第1 次縮短刑期假釋（殘刑2 年
    10月26日）；復因麻醉藥品管制條例、竊盜、搶奪等案件，
    經法院分別判處有期徒刑6 月、1 年8 月、2 年4 月確定，
    嗣經定其應執行之刑為有期徒刑4 年4 月並與上開第1 次假
    釋之殘刑接續執行，於86年10月30日入監服刑，於90年4 月
    26日第2 次縮短刑期假釋（殘刑3 年3 月16日）；末因施用
    毒品，上開第2 次假釋亦經撤銷，於91年1 月8 日入監執行
    該第2 次假釋之殘刑，於94年2 月12日縮刑期滿執行完畢乙
    節，有臺灣高等法院被告前案紀錄表1 份在卷足稽，其於該
    徒刑執行完畢後，5 年以內故意再犯有期徒刑以上之罪，應
    論以累犯，並加重其刑。
四、本院審酌被告2 人分別有如事實欄一所示之各項前科，有臺
    灣高等法院被告前案紀錄表共2 份在卷足按，詎未知悔悟，
    不思循正當途徑謀取財富，竟共同攜帶兇器毀壞安全設備而
    竊取價值合計約達16萬元之財物，已對他人財產權造成損害
    ，另就他人之生命、身體安全，也造成潛在之危險，惟念被
    告2 人於偵、審程序中，始終坦承犯行，及所竊取之物品，
    多數已發還予被害人等一切情狀，爰分別量處如主文第1 、
    2 項所示之刑。
五、被告2 人執犯本案所用之Ｔ型扳手1 支，前遭丟棄於鳳山溪
    內，為被告丁○○自陳在卷（警卷第7 頁），自應認業已滅
    失，是以本院自無庸為沒收之宣告。
據上論斷，應依刑事訴訟法第273 條之1 第1 項、第299 條第1
項前段，刑法第28條、第321 條第1 項第3 款、第2 款、刑法第
47條第1 項，判決如主文。
本案經檢察官丙○○到庭執行職務。
中　　華　　民　　國　　96　　年　　2 　　月　　9 　　日
                  刑事第十庭  法　官  莊珮吟
以上正本證明與原本無異。
如不服本判決，應於判決送達後10日內，向本院提出上訴狀。
中　　華　　民　　國　　96　　年　　2 　　月　　9 　　日
                              書記官  蔡妮君
附錄本案所犯法條：
《刑法第321 條第1 項第2 、3 款─加重竊盜罪》
  犯竊盜罪而有左列情形之一者，處6 月以上、5 年以下有期徒
  刑：
  二  毀越門扇、牆垣或其他安全設備而犯之者。
  三  攜帶兇器而犯之者。
